MANUEL RODRIGUEZ MURILLO





Edad: 40 años

Estado civil: casado

• Fecha de nacimiento: 04 de junio de 1977

Cédula profesional federal: 4430631

Egresado de la Carrera de Derecho de la Universidad de Guadalajara, con más de 16 años de experiencia como servidor público, de los cuales casi 15 han sido en el ámbito de la fiscalización, transparencia, rendición de cuentas y combate a la corrupción, al haber desempeñado diversos cargo s en el Órgano Interno de Control.

Dentro de la experiencia profesional domino los procedimientos de las áreas de Responsabilidades, Quejas, Auditoría y Mejora de la Gestión, bajo el nuevo Sistema Nacional Anticorrupción, así como la Administración de Riesgos y el Control Interno, dominando los temas de Adquisiciones, obras públicas, transparencia, entre otros.

EXPERIENCIA

Titular del Órgano Interno de Control

En el Centro de Enseñanza Técnica Industrial Julio de 2011 - Presente

Responsable de la coordinación entre las diversas áreas del OIC, responsable del Taller de Enfoque Estratégico, de donde sale el programa de Trabajo del OIC, así como de la evaluación al Sistema de Control Interno Institucional y del Programa de Trabajo de Administración de Riesgos, además participo en los diversos comités institucionales, como lo son el de Transparencia, de Ética y Prevención de Conflicto de Intereses; de Adquisiciones; de Obras Públicas; de bienes Muebles; de Ahorro de Energía, de Mejora Regulatoria, destacando mi participación en órganos de alta dirección como lo son el de Control y Desempeño Institucional en donde me desempeño como vocal ejecutivo y el Órgano de Gobierno de la entidad.

Asesoro a los diversos servidores públicos en materia de las leyes de Adquisiciones, arrendamientos y servicios, así como de Obras Públicas y Servicios Relacionados con las Mismas, la Federal de Transparencia, en los diversos manuales administrativos, entre otras normas, además de promover la cultura de la legalidad, así como los señalados para este encargo por las diversas Leyes y el Reglamento Interior de la SFP.

Titular del Área de Quejas y Titular del Área Responsabilidades

Del OIC en el Centro de Enseñanza Técnica Industrial Abril de 2007 – Julio 2011

Responsable de la Integración e investigación de las peticiones ciudadanas (quejas, denuncias, solicitudes, seguimientos de irregularidad), así como de la sustanciación de los procedimientos Administrativos de Responsabilidades y de la instancia de inconformidad, contestar y dar seguimiento de los Juicios de Nulidad y representar al Secretario de la Función Pública en estos, promover la cultura de la legalidad, así como

Abogado del Área de Quejas y Responsabilidades

Del OIC en el Centro de Enseñanza Técnica Industrial Diciembre de 2002 — Abril de 2007

Participar en la integración e investigación de las peticiones ciudadanas, participar como apoyo en los diversos procesos del área de Responsabilidades, coordinar y efectuar las notificaciones de las áreas, así como establecer mecanismos que permitieran un mejor control de los expedientes.

El abatimiento del rezago de los expedientes del área de quejas es un logro que se tuvo en el desempeño de este encargo.

Auxiliar de Componente

En la Secretaría de Educación Jalisco Abril de 2001 – Junio de 2003

Dentro del Programa para abatir el rezago en educación inicial y básica participe en procesos licitatorios, desde la detección de necesidades hasta la revisión de propuestas, compras que se efectuaban de manera regional; así como en la determinación del universo de atención y el seguimiento que se efectuaba al

Auxiliar de Despacho Legal

Despacho Legal Abril de 2001 – Junio de 2003

Control de expedientes así como elaboración y contestación de demandas en materia mercantil, familiar y laboral.

EDUCACIÓN

Universidad de Guadalajara

División de Estudios Jurídicos -Abogado Titulado 1996 - 2001

Colegio de Contadores Públicos de Guadalajara

Diplomado Contabilidad Gubernamental Constancia 2014

CONOCIMIENTOS

Sistema Nacional

Anticorrupción;

2.- Fiscalización;

3.- Mejora de la Gestión;

Legal (quejas, responsabilidades y defensa jurídica)

5. - Transparencia;

6. - Rendición de cuentas;

7.- Control Interno;

Administración

riesgos;

APTITUDES

1.- Liderazgo

5. - Proactivo;

2.- Normativo

6.- Institucional;

3.- Toma de decisiones.

7. - Ético;

4.- Trabajo en equipo

8.- Trabajo bajo presión

CAPACITACIÓN

A la fecha he tomado más de 60 cursos relacionados al combate a la corrupción, entre los que destacan los siguientes:

- * Sistema Nacional Anticorrupción;
- * Obligaciones y Responsabilidades Bajo el Esquema del Sistema Nacional Anticorrupción;
- * Transparencia;
- * Auditoría;
- * Procedimiento Administrativo de Responsabilidades;
- *Peticiones Ciudadanas;
- *Adquisiciones, Arrendamientos y Servicios del Sector Público;
- * Obras Públicas y Servicios Relacionadas con las Mismas;
- * Inconformidades;
- * Sanción a proveedores y Contratistas;

Asimismo he participado como expositor en Diplomados, Talleres y Cursos, destacando los impartidos en el Colegio de Contadores Públicos de Guadalajara y en la Casa de la Cultura Jurídica dependiente de la Suprema Corte de Justicia.

Atentamente

EXPOSICIÓN DE MOTIVOS POR LA QUE CONSIDERO ACREDITO LA IDONEIDAD PARA INTEGRAR EL COMITÉ DE PARTICIPACIÓN SOCIAL

Considero la idoneidad de mi candidatura para integrar el Comité de Participación Social (CPS), basado en lo siguiente:

- Tengo la experiencia de haber participado en un Órgano Interno de Control (OIC) federal desde que se dependía de la Secretaría de Contraloría y Desarrollo Administrativo, que evolucionó a la Secretaría de la Función Pública (SFP) y que hoy se rige por el Sistema Nacional Anticorrupción, lo que me ha permitido conocer y aplicar las diversas políticas federales anticorrupción (tanto preventivas como correctivas), y obtener con ello la experiencia de primera mano de cuales han sido más eficaces y eficientes, y de cuales son sus áreas de mejora, para con ello tener el conocimiento práctico para poder incidir satisfactoriamente a nivel estatal en el marco de este nuevo sistema con la experiencia obtenida en un OIC federal.
- Poseo el conocimiento en los temas de rendición de cuentas, combate a la corrupción, fiscalización y transparencia que he obtenido a lo largo de mi carrera como abogado y como servidor público de un OIC por casi 15 años, lo que me ha reconocido como especialista en la materia y me ha llevado a participar como expositor en el Colegio de Contadores Públicos de Guadalajara, así como en la Casa de la Cultura Jurídica y ante funcionarios públicos. Adicional a lo anterior, como servidor público de un OIC he sido capacitado en dichos temas constantemente, sobresaliendo el último año un curso sobre el Sistema Nacional Anticorrupción impartido por el Centro de Investigación y Docencia Económica (CIDE), la Universidad Nacional Autonoma de México (UNAM) y la SFP.
- Cuento con el liderazgo que me ha permitido escalar desde una posición operativa dentro de un ente de fiscalización, pasando por la Titularidad de las Áreas de Quejas y Responsabilidades hasta ser nombrado como Titular del OIC, en donde a diario debo de encabezar la ejecución de las políticas anticorrupción en la entidad donde estoy asignado, lo cual me demanda asumir el liderazgo a efecto de hacer prevalecer el estricto apego al marco normativo.
- Dispongo de la capacidad de trabajo en equipo, y muestra de ello es que he logrado coordinar eficientemente las cuatro áreas (Responsabilidades, Quejas, Auditoría y Mejora de la Gestión) que integran el OIC, y del cual soy responsable, lo que ha llevado al cumplimiento de las metas y objetivos determinados por la SFP, lo que ha permitido generar un círculo virtuoso que ha hecho posicionar al OIC, al cual estoy adscrito, y a la entidad, como los que mejor desempeño muestran en su sector.
- Tengo la habilidad de participar en órganos colegiados relacionados con la rendición de cuentas, el combate a la corrupción, la fiscalización y la transparencia, ya que gracias a mi desempeño como Titular de un OIC federal participo en los siguientes comites: de Transparencia, de Ética y Prevención de Conflicto de Intereses, de Adquisiciones, de Obras Públicas, de Bienes

de Ahorro de Energía, y, de Mejora Regulatoria, así como en aquellos de alta dirección como lo son el Comité de Control y Desempeño Institucional (COCODI) en donde participo como Vocal Ejecutivo, y en la Junta Directiva de la entidad a la cual estoy adscrito.

- Cuento con una visión preventiva, ya que como servidor público fiscalizador he
 dirigido mis esfuerzos por el camino de la prevención, abriendo canales de
 comunicación directa e inmediata con el personal de la entidad en la cual me
 encuentro adscrito, lo que ha permitido disipar dudas prácticamente de manera
 inmediata y con esto minimizar la materialización de riesgos, incluso aquellos de
 corrupción.
- Soy una persona institucional que siempre he creído que cualquier institución está por encima de intereses particulares o de grupos, por lo que mi actuar siempre ha sido encaminado a fortalecer las capacidades institucionales del ente en el que me encuentro adscrito.
- Actuó siempre bajo los principios de la ética, tanto personal como profesionalmente, enfatizando siempre la legalidad, honradez, lealtad, imparcialidad y eficiencia, tratando de ser un ejemplo para las personas con las que me relaciono todos los días, incluidos mis hijos.

Por éstas capacidades que he desarrollado a lo largo de mi vida profesional dedicada al combate a la corrupción, es que considero que de integrar el CPS del Sistema Anticorrupción del Estado de Jalisco, puedo contribuir a erigirlo al aportar mis habilidades para el diseño de las políticas públicas anticorrupción que han de regir en el estado, así como para su evaluación con el propósito de mejorar su implementación y obtener los resultados deseados consistentes en abatir la corrupción, pero sobre todo he de aportar y defender la visión directiva del rumbo que deben de tomar las políticas públicas en la materia.

Atentamente

Guadalaiara, Jalisco a 12 de octubre del 2017

* 1 F

CARTA BAJO PROTESTA DE DECIR VERDAD

Yo **Manuel Rodríguez Murillo**, de nacionalidad mexicana, mayor de edad, en pleno uso de mis facultades, y goce de mis derechos civiles y políticos, bajo protesta de decir verdad declaro:

- No haber sido condenada/o por delito alguno.
- No haber sido registrada/o como candidata/o ni desempeñado cargo alguno de elección popular en los últimos cuatro años.
- No haber desempeñado cargo de dirección nacional, estatal ni municipal en algún partido político en los últimos cuatro años.
- No haber sido miembro, adherente o afiliada/o, de algún partido político en los últimos cuatro años.
- No haber desempeñado el cargo de secretario de Estado, Procurador General de la República, Procurador de Justicia de alguna entidad federativa, subsecretario u oficial mayor en la administración pública federal o estatal, Gobernador o Secretario de Gobierno o Consejero de la Judicatura, en el año inmediato anterior.
- No ser ni haber sido servidor público de elección popular, titular de las dependencias y entidades de la administración pública centralizada y paraestatal federal o estatal, o de sus equivalentes en los municipios, titular de algún órgano de gobierno en los órganos constitucionales autónomos, titular de algún órgano jurisdiccional estatal, consejero de la Judicatura, subsecretario u oficial mayor de la administración pública centralizada, paraestatal o su equivalente en algún municipio en el último año.
- Que acepto la publicación del puntaje y resultados del proceso de evaluación realizado por la Comisión de Selección del Sistema Anticorrupción del Estado de Jalisco
- Que acepto la publicación de mi Curriculum Vitae y demás documentos que la Comisión de Selección determine hacer públicos de conformidad con la ley aplicable.
- Que acepto los términos de la presente Convocatoria.